臺灣臺中地方法院刑事判決　99年度易字第3232號
公　訴　人　臺灣臺中地方法院檢察署檢察官
被　　　告　陳勇志
選任辯護人　詹漢山律師
上列被告因詐欺案件，經檢察官提起公訴（99年度偵字第11707
號、第11212號、第17956號、第19007號），本院判決如下：
    主    文
陳勇志犯如附表所示之罪，均累犯，各處如附表所示之刑，應執
行有期徒刑貳年。
    事    實
一、陳勇志前因詐欺等案件，經本院96年度易字第1656號判決判
    處應執行有期徒刑7月，與97年度易字第2937號詐欺案件所
    判處有期徒刑3月定應執行有期徒刑11月確定，於民國98年
    2月25日縮刑期滿執行完畢（起訴書誤載為指揮書執畢日期
    98年3月15日）。竟仍不知悔改，自99年農曆過年前某日起
    ，以月薪新台幣（下同）3萬元之代價，受雇加入姓名年籍
    不詳，綽號為「賓哥」、「阿宏」等成年男子所組織詐騙集
    團，而共同基於不法所有之犯意聯絡，在網際網路上刊登應
    徵公司外務之廣告，如附表一所示之劉家豪、孫學毅及廖偉
    君（上開3人均由檢察官不起訴處分），見此訊息後，旋以
    電話與該詐騙集團成員聯絡，陳勇志即對外自稱「王哥」、
    「小王」，以「阿宏」之主管身分，與「阿宏」以兩人一組
    方式，出面和劉家豪等人接洽，佯稱應徵工作必須交付其等
    名下所開設金融機構之存款帳戶提款卡及密碼，以便查帳及
    對帳，致劉家豪等人陷於錯誤，將附表一所示之金融機構存
    款帳戶提款卡密碼統一變更為「168168」後，交給陳勇志、
    「阿宏」，由「賓哥」所組詐騙集團作為人頭帳戶使用。陳
    勇志所屬詐騙集團之不詳成員，旋以佯稱友人借錢、假藉親
    友出事、假藉貸款名義、騙稱帳戶異常、虛偽網路拍賣、誆
    稱付款錯誤等名義，詐欺附表二所示之人，使其等均陷於錯
    誤，分別匯款至附表一所示之人頭帳戶而被害。嗣經警循線
    查獲，而知悉上情。
二、案經台灣台中地方法院檢察署檢察官指揮暨彰化縣警察局溪
    湖分局報告及苗栗縣警察局移送偵查起訴。
    理    由
一、證據能力：按被告以外之人於審判外之陳述，雖不符前四條
    （指刑事訴訟法第159條之1至第159條之4）之規定，而經當
    事人於審判程序同意作為證據，法院審酌該言詞陳述或書面
    陳述作成之情況，認為適當者，亦得為證據。刑事訴訟法第
    159條之5第1項亦有明文，查附表一所示證人即被害人劉家
    豪等3人、附表二所示之證人即被害人蔡慧庭等21人於警詢
    之證詞，均經當事人同意有證據能力，且經審酌該言詞陳述
    作成時之情況，尚無不適當情事，揆諸前開說明，自均具證
    據能力。
二、被告陳勇志矢口否認犯行，於本院99年11月3日準備程序辯
    稱：「99年2月底左右，我在網路的人事應徵網站，看到應
    徵外務收帳員，我才打電話去應徵，後來一個自稱『賓哥』
    的人說要我提供帳戶，因為我自己的帳戶是問題帳戶，所以
    無法提供，『賓哥』才改叫我負責應徵外務、代理外務，我
    擔任主管，月薪3萬元，我的工作內容是負責面談來應徵的
    人，如劉家豪、孫學毅、廖偉君，只要反應好，又有帳戶的
    話，就可以錄用，這3人就是我錄用的，錄用之後他們就跟
    『阿宏』一起出去收帳，他們收帳回來由他們寫報表，我負
    責核對，再由『阿宏』將這些收回來的錢交給公司，我從頭
    到尾以為我們公司是做地下期貨指數交易，我不知道我們是
    詐騙集團。我所謂的對帳是指孫學毅、劉家豪、廖偉君有去
    收錢回來交給我，並告訴我今天收到多少錢，我點點看確認
    錢的金額沒有錯，我就交給『阿宏』，轉交給『賓哥』。」
    云云。惟查：
  (一)附表一、二所示被害人遭詐騙之經過，分別經證人1.孫學毅
    、2.劉家豪、3.廖偉君、4.蔡慧庭、5.廖景陶、6.余雅芬、
    7.呂瑞珊、8.吳佩倚、9.吳盈蓁、10.林婉婷、11.李宗鴻、12.
    楊凱翔、13.王柏穎、14.何如婕、15.王正昇、16.楊薇靜、17.余
    庭瑋、18.李璟禎、19.李宸宏、20.賴建勛、吳炎龍、呂啟
    彬、林昆祈、孫國順等人於警詢證述明確，證人孫學毅
    、劉家豪、廖偉君並到院接受交互詰問，其等之證詞亦分別
    有1.孫學毅彰化商業銀行南屯分行帳號00000000000000交易
    明細查詢、台中福平里郵局（局號0000000、帳號0000000）
    客戶歷史交易清單、2.劉家豪合作金庫商業銀行建成分行帳
    號0000000000000開戶基本資料及往來交易明細表、古坑郵
    局（局號0000000、帳號0000000）客戶歷史交易明清單3.廖
    偉君台中漢口路郵局（局號0000000、帳號0000000）客戶歷
    史交易清單、合作金庫商業銀行臺中分行帳號000000000000
    0號開戶基本資料及交易明細表、4.蔡慧庭內政部警政署反
    詐騙諮詢專線紀錄表、彰化縣警察局和美分局大霞派出所受
    理刑事案件報案三聯單、5.廖景陶郵政自動櫃員機交易明細
    表、6.余雅芬中國信託自動櫃員機交易明細表、7.呂瑞珊國
    泰世華銀行客戶交易明細表、8.吳佩倚中國信託自動櫃員機
    交易明細表、9.吳盈蓁郵政自動櫃員機交易明細表10.林婉婷
    提出之露天拍賣網頁影本、11.李宗鴻MMA金融交易網（永豐
    銀行網路銀行）帳戶往來明細、12.楊凱翔第一銀行網路理財
    交易明細資料、13.王柏穎中國信託自動櫃員機交易明細表、
    14.何如婕內政部警政署反詐騙諮詢專線紀錄表、15.王正昇永
    豐銀行匯款委託書、16.楊薇靜郵政國內匯款執據、17.余庭瑋
    玉山銀行自動櫃員機交易明細表、露天拍賣網頁影本、18.李
    璟禎華南銀行自動櫃員機交易明細表、19.李宸宏內政部警政
    署反詐騙案件紀錄表、20.賴建勛臺灣銀行網路銀行交易明細
    表、呂炎龍建華銀行帳戶（帳號00000000000000）存摺影
    本、呂啟彬彰化銀行自動櫃員機交易明細表、林昆祈台
    北市政府警察局大安分局新生南路派出所受理刑事案件報案
    三聯單、孫國順台新銀行自動櫃員機交易明細表、露天拍
    賣網頁影本各1份等附卷可資佐證，首堪信為真實。
  (二)又被告陳勇志於99年4月19日警詢供述：「我有假冒『王哥
    』的名字與劉家豪接觸，因為當時我加入公司時，公司裡面
    一名綽號『賓哥』之男子，告訴我說公司是從事期貨指數之
    工作，可能有涉及到賭博罪刑，所以叫我不要用本名來對外
    聯繫，『王哥』是我自己取的，向劉家豪、孫學毅、廖偉君
    等3人收取帳戶提款卡之後，都是交付給綽號『阿宏』之男
    子，由『阿宏』交回公司，我沒有詐騙他們3人，我都有向
    他們說帳戶提款卡是要拿來做期指的，公司會匯款薪資及客
    戶的賭資給他們，公司要對帳，他們才把提款卡交給我或『
    阿宏』，由『阿宏』交回公司，我或是『阿宏』告訴他們要
    變更提款卡密碼為168168，他們設定完才將提款卡交付給我
    和『阿宏』...車號DM-7437號自小客車是我妹妹陳怡君的，
    由我駕駛，有時候會借給『阿宏』使用，曾經借給他1、2次
    ，我每天都要載他上、下班。一開始我是在網路上看到一則
    應徵外務的廣告，因為我本身的帳戶在3年前就變成警示帳
    戶了，所以『賓哥』告訴我，不能當外務，就叫我負責幫他
    面試要來公司應徵者，另外我也負責載『阿宏』上、下班，
    我是99年3月10日左右加入這個公司的，我不知道『賓哥』
    、『阿宏』的真實姓名和年籍資料，我跟他們聯絡都是使用
    公司發給我的手機，但是手機又交還給『阿宏』了，所以我
    與他們聯絡的手機號碼我也忘記了，『賓哥』才是幕後首腦
    ，我的薪水是每月6萬元（被告陳勇志之後於偵查中、本院
    準備程序均改口稱月薪為3萬元，起訴書亦記載3萬元，附此
    敘明），負責面試應徵者和訓練新人，（問：你也是公司的
    新人，要如何訓練新人？）公司有給我一本手冊，上面有敘
    述應徵者的條件，公司的規定我只需要跟他們說明，不用訓
    練，孫學毅提領出來交付給我的錢，我下班時交給『阿宏』
    ，由『阿宏』將錢跟手機統一交回公司」等語（見彰化縣警
    察局溪湖分局99年7月29日溪警分偵字第0990013158號刑案
    偵查卷宗【下稱警卷】第27-30頁），按被告陳勇志五專畢
    業之學歷和年紀，為一般正常智識程度之成年人，其所述「
    原本應徵外務，因自己的帳戶是警示帳戶，即負責面試應徵
    者及訓練員工，月薪高達3萬元」及其工作內容之貧乏，應
    徵地點均在咖啡廳，亦不知公司名稱、員工真實姓名、所用
    電話均由公司統一發給並收回，還需要向應徵者索取金融帳
    戶提款卡、密碼、對外要自稱「王哥」等客觀情況，由被告
    不需要具備任何專業技能、也未實質負責任何有生產力之工
    作，就可以擔任面試應徵者之「主管」（證人劉家豪、廖偉
    君、孫學毅均一致證稱被告乃「阿宏」之主管）分析，足認
    被告係加入詐騙集團，負責蒐集人頭帳戶之工作。再者，警
    方於被告車上搜索查扣之文件第1、2頁內容（附於警卷第47
    、48頁）內容略為：「張建華...有債協、星期三渣打開戶
    ...第一富邦老婆管、無卡」、「楊SIR，渣打信貸兩筆合併
    4560萬泰催收、台中三信貸90 萬、房貸新光、渣打華南薪
    轉戶頭」、「李小姐、玉山渣打開戶、老公在服刑」、「黃
    小姐、中信匯豐渣打花旗荷蘭、刷九成、郵局中信開戶」、
    「朱愛儒、郵局、中小企銀、新光開戶渣打、信用空白、開
    公司」、「余先生、玉山、富邦、聯邦、中信、渣打、日盛
    、永豐、花旗、開公司」等等，顯然與「應徵外務員」並無
    關係，而係在清查他人之金融帳戶開戶、使用狀況，雖被告
    推稱該兩份文件為「阿宏」掉在伊車上云云，然該車為被告
    日常所使用，並坦承「阿宏」既單純係因與被告一同工作，
    才會搭被告之車，是該份文件堪以推論為被告與「阿宏」一
    起工作所使用之文件。又被告於99年8月11日偵查中先否認
    參加詐騙集團，嗣表示承認犯罪（見99年度偵字第17956號
    卷第49- 53頁），被告於本院亦未抗辯偵查中認罪之陳述不
    實，是其先於偵查中認罪，又於本院辯稱伊不知道自己是加
    入詐騙集團，以為是受雇於地下期貨指數公司云云，亦徵不
    足採，否則豈有不在偵查中請檢察官盡速查明真相，反而自
    行認罪之理？
  (三)又被告雖於偵查中提出「刑事請求調查證據聲請狀」（見99
    年度核退字第773號卷第7-11頁），自述：「檢察官大人您
    好：因我之前在網路應徵工作，在不知情的情況下，被詐騙
    集團利用，淪為他們應徵人員的工具，之前有至溪湖分局製
    作筆錄，筆錄內容並不詳細，我簡單將過程說明如下：當初
    他們以地下期指為由，應徵外務收款人員，並宣稱他的客戶
    群都是正當生意人及公司老闆，然後說明依政府法令規定，
    如一般客戶跟證券公司做期指交易，會有諸多限制，所以才
    會轉由與他們交易往來。之後，有位綽號『彬哥』跟我面試
    說明他們公司的工作內容，在說明工作內容之後，有詢問到
    我的經歷及我個人是否有帳戶，因為有時客戶會用匯款或轉
    帳的方式購買期指，但因我個人帳戶為警示帳戶，所以無法
    擔任外務人員，但因我之前曾經開立過很多家公司當過老闆
    ，所以『彬哥』轉為跟我說，請我擔任他們公司的儲備幹部
    ，負責應徵人員及管理新進外務人員，但畢竟我對這行尚不
    熟悉，應徵或管理人員我還能勝任，但實際操作流程，我並
    不完全了解，所以『彬哥』告知我，實際流程操作部分，他
    會指派一位資深的外務人員『阿宏』負責帶領新進員工作業
    ，在他這樣說明下，我便同意接受這份工作，之後我每天負
    責到台中市○○○路與文心路載『阿宏』上班，及面試新進
    外務，『彬哥』也有給我一份應徵說明書及公司分發的手機
    及門號，但下班前，皆由『阿宏』交回公司管理，每天『阿
    宏』都帶新進外務到客戶公司收取帳款，再交由我點收，但
    一樣下班後由『阿宏』交回公司，我曾經詢問過『彬哥』為
    何不由我直接交回公司就好，但他給我的理由是畢竟不知我
    人品為何，還在試用期間，當試用期過後，當公司覺得我可
    以勝任時，就會由我直接交回公司，在應徵人員及訓練新進
    外務人員這段時間，約兩個星期，公司並無要求新進外務交
    付提款卡、存簿、印章，且都準時發薪給新進人員，所以我
    並無發覺有何異樣，但後來『彬哥』以新進人員已可獨立作
    業為由，及公司需要建檔，請我跟新進人員拿取提款卡，再
    由『阿宏』交回公司，我便不疑有他，依照公司指示作業，
    前後總共有家豪、偉君、學毅，及另一名我忘記名字了，交
    付提款卡給公司，這些人的帳戶淪為警示帳戶了，當這些人
    交付後（約3月25日左右），『彬哥』、『阿宏』就與我失
    去聯絡了，我也沒領到薪資，依我的社會歷練，我已發覺事
    態嚴重，但卻沒膽量且抱著投機心態，不敢去警局自首，便
    都待在家裡，足不出戶，直到4月19日溪湖分局偵查隊副隊
    長帶隊來我家搜索及帶我回去製作筆錄，我便知我的懷疑是
    正確的，當時回到溪湖分局製作筆錄時，因我六神無主且事
    隔已有段時間，有些與『彬哥』、『阿宏』的聯絡方式及細
    節，我當下一時無法提供，經過這段時間，我自費調閱我私
    人電話的雙向通聯，及仔細回想當時那段時間之細節及過程
    ，我查到0000-000-000這支電話是『阿宏』的聯絡電話，及
    我在跟『彬哥』交談時，有個不知名人士，身高約170公分
    左右，戴眼鏡、體型中等，約20-30歲，交付款項給『彬哥
    』，因為我那時和『彬哥』接觸不久，所以會有防備心，便
    記下那人的車牌BFF-335或BBF-335號，白色的摩托車...想
    煩請檢察官大人，能否請溪湖分局偵查隊副隊長調查對我有
    利之證據，好把這組詐騙集團抓起來，我有請教過律師，我
    被判刑的機率很高，我心中已有準備，但我只想證明我並不
    是跟他們同夥，且我是在不知情的情況下，希望能判比較輕
    的刑度...家豪、偉君、學毅的帳戶都已經變成警示帳戶，
    能否盡快調閱這些帳戶提款機的提領人錄影，如果查到騎乘
    這台機車的人或是『阿宏』，且又是他們去提領的，就能證
    明我的說詞真偽，且能破獲這個集團，以免更多人受害，因
    提款機的影像存檔時間有限，如屆時影像已無存檔，我真的
    跳到黃河都洗不清了，如有查獲這個集團，我願意配合出面
    指認及再次製作筆錄...我想補充幾點，家豪、偉君、學毅
    及另一名我忘記名字了，他們真的是在不知情的情況下，且
    因年輕社會歷練不足，才會交付提款卡的，淪為警示帳戶的
    ，他們真的是無辜的...如果檢察官大人無法從輕量刑，因
    為我目前在準備職訓局及大學的考試，能否請檢察官大人提
    前告知我，好讓我取消報考，謝謝」（99年5月3日），嗣警
    方因車號、提款機錄影帶查獲被告蔡坤昌（業經本院簡式審
    判程序審結），然證人蔡坤昌於偵查已證述其從未與詐騙集
    團任何成員見過面（見99年度偵字第11707號卷第336頁），
    且依照檢察官起訴事實，被告陳勇志和證人蔡坤昌亦非屬同
    一詐騙集團，是被告陳勇志係如何得知蔡坤昌之車號、蔡坤
    昌擔任詐騙集團車手之工作，以及基於何種動機提供蔡坤昌
    之機車車號供檢警偵查，尚難得知（係認為車手負責提款，
    最容易遭錄影、追查，遲早會曝光，且替代可能性高，不如
    犧牲車手，或是供出其他詐騙集團成員，減少同業競爭、或
    知偵查資源有限，有意引導偵查方向，讓警方可以破案、結
    案，同時避免案情擴大、向上發展），且提供人頭帳戶之劉
    家豪、廖偉君、孫學毅均係第一波會被警方追查的對象，被
    告陳勇志若可為其開脫，其處於中介者的地位（收集人頭帳
    戶交回「賓哥」所組之詐騙集團），實有利無害之舉動，是
    自難以被告供出蔡坤昌之機車車牌號碼，對被告為有利之認
    定。綜上，被告陳勇志詐欺取財犯行事證明確，均堪認定，
    應予依法論科。
  (四)至於辯護人請求傳訊證人蔡坤昌，要證明蔡坤昌是不是有與
    陳勇志有犯意聯絡，陳勇志到底是否知道這是詐騙的贓款云
    云，因蔡坤昌係屬「陳大哥」所組詐騙集團，按照起訴事實
    與被告陳勇志犯行乃分別獨立，蔡坤昌亦已於警詢明確表示
    沒見過陳勇志，也沒見過陳大哥或陳大哥所組詐騙集團任何
    成員，是此部分並無繼續調查必要，應予駁回。
三、核被告陳勇志所為，均係犯刑法第339條第1項之詐欺取財罪
    。其與賓哥及阿宏及其他詐騙集團成員間就附表一、附表二
    犯行，均有犯意聯絡及行為分擔，為共同正犯。又被告陳勇
    志所為附表一、二各次詐欺行為係犯意各別，行為互殊之犯
    行，應分論併罰。又被告陳勇志有如犯罪事實欄一、所載執
    行有期徒刑完畢之事實，有台灣高等法院被告前案紀錄表在
    卷可參，其於5年內故意再犯24件有期徒刑以上之罪，均為
    累犯，均應依刑法第47條第1項之規定加重其刑。
四、爰審酌被告五專畢業之學歷、前科累累，貪圖3萬元月薪加
    入詐騙集團負責收取人頭帳戶，作為集團成員詐騙附表二被
    害人匯款之工具使用，乃屬詐欺得款最重要之一環，造成被
    害人孫學毅、劉家豪、廖偉君之金融帳戶成為遭凍結之警示
    帳戶，附表二被害人均受有財產損害，且破壞人際、商業往
    來之信任甚鉅之犯罪動機、目的、手段，犯罪後未向被害人
    道歉或賠償，態度不佳等一切情狀，分別量處如主文所示之
    刑，定其應執行刑。
五、應適用之法條：刑事訴訟法第299條第1項前段，刑法第28條
    、第339條第1項、第47條第1項、第51條第5款，刑法施行法
    第1條之1。
本案經檢察官陳永豐到庭執行職務。
中    華    民    國   100    年    4     月    26    日
                  刑事第十八庭審判長法官  郭書豪
                                    法官  林世民
                                    法官  蕭一弘
以上正本證明與原本無異。
如不服本判決應於收受送達後10日內向本院提出上訴書狀，並應
敘述具體理由；其未敘述上訴理由者，應於上訴期間屆滿後20日
內向本院補提理由書（均須按他造當事人之人數附繕本）「切勿
逕送上級法院」。
                                   書記官  黃士益
中    華    民    國   100    年    4     月    26    日
附錄法條：
中華民國刑法第339條（普通詐欺罪）
意圖為自己或第三人不法之所有，以詐術使人將本人或第三人之
物交付者，處 5 年以下有期徒刑、拘役或科或併科 1 千元以下
罰金。
以前項方法得財產上不法之利益或使第三人得之者，亦同。
前二項之未遂犯罰之。
附表一
┌───┬─────┬──────┬───────┬─────────┬──────┐
│編號  │姓名      │時間        │地點          │帳戶名稱及帳號    │主文        │
├───┼─────┼──────┼───────┼─────────┼──────┤
│  1   │孫學毅    │99年3月18日 │臺中市○○路與│(1)臺中福平里郵局  │陳勇志共同犯│
│      │          │下午2時     │崇德路口風尚人│  00000000000000  │詐欺取財罪，│
│      │          │            │文加咖啡館    │(2)彰化銀行南屯分行│累犯，處有期│
│      │          │            │              │  00000000000000  │徒刑柒月。  │
├───┼─────┼──────┼───────┼─────────┼──────┤
│  2   │劉家豪    │99年3月22日 │臺中市○○路水│(1)古坑郵局        │陳勇志共同犯│
│      │          │上午10時    │舞饌餐廳      │  00000000000000  │詐欺取財罪，│
│      │          │            │              │(2)合作金庫建成分行│累犯，處有期│
│      │          │            │              │  0000000000000   │徒刑柒月。  │
│      │          │            │              │(3)臺新北臺中分行  │            │
│      │          │            │              │  000000000000    │            │
├───┼─────┼──────┼───────┼─────────┼──────┤
│  3   │廖偉君    │99年3月25日 │臺中市○○路原│(1)臺中漢口路郵局  │陳勇志共同犯│
│      │          │下午4時     │點咖啡店      │  00000000000000  │詐欺取財罪，│
│      │          │            │              │(2)合作金庫臺中分行│累犯，處有期│
│      │          │            │              │  000000000000    │徒刑柒月。  │
└───┴─────┴──────┴───────┴─────────┴──────┘
附表二
┌───┬─────┬──────┬───────┬─────────┬──────┐
│編號  │被害人姓名│被害時間    │詐欺方式      │匯入之帳戶及金額  │主文        │
│      │          │            │              │（新臺幣）        │            │
├───┼─────┼──────┼───────┼─────────┼──────┤
│  1   │蔡慧庭    │(1)99年03月20│上開詐欺集團成│(1)孫學毅彰銀帳戶  │陳勇志共同犯│
│      │          │日晚間9時51 │員佯稱蔡慧庭於│  10,0000元       │詐欺取財罪，│
│      │          │分          │網路購物付款時│(2)帳戶同上        │累犯，處有期│
│      │          │(2)99年3月21 │誤設為分期付款│  10,0000元       │徒刑肆月。  │
│      │          │日凌晨0時38 │，需至ATM轉帳 │                  │            │
│      │          │分          │更正。        │                  │            │
├───┼─────┼──────┼───────┼─────────┼──────┤
│  2   │廖景陶    │99年03月20日│上開詐欺集團成│孫學毅郵局帳戶    │陳勇志共同犯│
│      │          │晚間9時10分 │員佯稱廖景陶於│18,752元          │詐欺取財罪，│
│      │          │            │奇摩網路購物付│                  │累犯，處有期│
│      │          │            │款時誤設為分期│                  │徒刑月。  │
│      │          │            │付款，且佯為郵│                  │            │
│      │          │            │局人員，誆騙廖│                  │            │
│      │          │            │景陶需至ATM轉 │                  │            │
│      │          │            │帳更正。      │                  │            │
├───┼─────┼──────┼───────┼─────────┼──────┤
│  3   │余雅芬    │99年3月20日 │上開詐欺集團成│帳戶同上          │陳勇志共同犯│
│      │          │晚間9時23分 │員佯稱余雅芬於│1元               │詐欺取財罪，│
│      │          │            │貨到付款之買賣│                  │累犯，處有期│
│      │          │            │交易，付款時誤│                  │徒刑月。  │
│      │          │            │設為分期付款，│                  │            │
│      │          │            │誆騙需至ATM 轉│                  │            │
│      │          │            │帳更正。      │                  │            │
├───┼─────┼──────┼───────┼─────────┼──────┤
│  4   │呂瑞珊    │99年3月20日 │上開詐欺集團成│帳戶同上          │陳勇志共同犯│
│      │          │晚間9時49分 │員佯稱呂瑞珊於│7,536元           │詐欺取財罪，│
│      │          │            │網路購物時訂單│                  │累犯，處有期│
│      │          │            │錯誤，需至ATM │                  │徒刑月。  │
│      │          │            │轉帳更正。    │                  │            │
├───┼─────┼──────┼───────┼─────────┼──────┤
│  5   │吳佩倚    │99年3月20日 │上開詐欺集團成│帳戶同上          │陳勇志共同犯│
│      │          │晚間8時49分 │員佯稱吳佩倚於│20,017元          │詐欺取財罪，│
│      │          │            │網路購物付款時│                  │累犯，處有期│
│      │          │            │誤設為分期付款│                  │徒刑月。  │
│      │          │            │，需至ATM轉帳 │                  │            │
│      │          │            │更正。        │                  │            │
├───┼─────┼──────┼───────┼─────────┼──────┤
│  6   │吳盈蓁    │99年3月20日 │上開詐欺集團成│帳戶同上          │陳勇志共同犯│
│      │          │晚間8時51分 │員佯稱吳盈蓁於│5,980元           │詐欺取財罪，│
│      │          │            │網路購物付款時│                  │累犯，處有期│
│      │          │            │，將送貨員交付│                  │徒刑月。  │
│      │          │            │之單據誤簽，致│                  │            │
│      │          │            │誤設為分期付款│                  │            │
│      │          │            │，需至ATM轉帳 │                  │            │
│      │          │            │更正。        │                  │            │
├───┼─────┼──────┼───────┼─────────┼──────┤
│  7   │林婉婷    │99年03月22日│上開詐欺集團成│劉家豪合庫建成分行│陳勇志共同犯│
│      │          │下午5時30分 │員在露天拍賣網│10,000元          │詐欺取財罪，│
│      │          │            │站佯裝手機拍賣│                  │累犯，處有期│
│      │          │            │之訊息，致林婉│                  │徒刑月。  │
│      │          │            │婷誤信而匯款。│                  │            │
├───┼─────┼──────┼───────┼─────────┼──────┤
│  8   │李宗鴻    │99年03月22日│上開詐欺集團成│帳戶同上          │陳勇志共同犯│
│      │          │下午7時30分 │員在露天拍賣網│6,000元           │詐欺取財罪，│
│      │          │            │站佯裝數位相機│                  │累犯，處有期│
│      │          │            │拍賣之訊息，致│                  │徒刑月。  │
│      │          │            │李宗鴻誤信而匯│                  │            │
│      │          │            │款。          │                  │            │
├───┼─────┼──────┼───────┼─────────┼──────┤
│  9   │楊凱翔    │99年03月22日│上開詐欺集團成│帳戶同上          │陳勇志共同犯│
│      │          │晚間8時31分 │員在奇摩拍賣網│8,000元           │詐欺取財罪，│
│      │          │            │站佯裝數位為相│                  │累犯，處有期│
│      │          │            │機拍賣之訊息，│                  │徒刑月。  │
│      │          │            │致楊凱翔誤信而│                  │            │
│      │          │            │匯款。        │                  │            │
├───┼─────┼──────┼───────┼─────────┼──────┤
│ 10   │王柏穎    │99年03月22日│上開詐欺集團成│帳戶同上          │陳勇志共同犯│
│      │          │晚間11時14分│員在露天拍賣網│5,200元           │詐欺取財罪，│
│      │          │            │站佯裝筆記型電│                  │累犯，處有期│
│      │          │            │腦拍賣之訊息，│                  │徒刑月。  │
│      │          │            │致王柏穎誤信而│                  │            │
│      │          │            │匯款。        │                  │            │
├───┼─────┼──────┼───────┼─────────┼──────┤
│ 11   │何如婕    │99年03月22日│上開詐欺集團成│帳戶同上          │陳勇志共同犯│
│      │          │晚間7時23分 │員在露天拍賣網│4,000元           │詐欺取財罪，│
│      │          │            │站佯裝數位相機│                  │累犯，處有期│
│      │          │            │拍賣之訊息，致│                  │徒刑月。  │
│      │          │            │何如婕誤信而匯│                  │            │
│      │          │            │款。          │                  │            │
├───┼─────┼──────┼───────┼─────────┼──────┤
│ 12   │王正昇    │99年03月22日│上開詐欺集團成│劉家豪古坑郵局    │陳勇志共同犯│
│      │          │下午3時33分 │員在露天拍賣網│5,000元           │詐欺取財罪，│
│      │          │            │站佯裝數位相機│                  │累犯，處有期│
│      │          │            │拍賣之訊息，致│                  │徒刑月。  │
│      │          │            │王正昇誤信而匯│                  │            │
│      │          │            │款。          │                  │            │
├───┼─────┼──────┼───────┼─────────┼──────┤
│ 13   │楊薇靜    │99年03月22日│上開詐欺集團成│帳戶同上          │陳勇志共同犯│
│      │          │中午12時53分│員在拍賣網站佯│10,000元          │詐欺取財罪，│
│      │          │            │裝LV手提包拍賣│                  │累犯，處有期│
│      │          │            │之訊息，致楊薇│                  │徒刑月。  │
│      │          │            │靜誤信而匯款。│                  │            │
├───┼─────┼──────┼───────┼─────────┼──────┤
│ 14   │余庭瑋    │99年03月22日│上開詐欺集團成│帳戶同上          │陳勇志共同犯│
│      │          │中午12時22分│員在露天拍賣網│4,000元           │詐欺取財罪，│
│      │          │            │站佯裝筆記型電│                  │累犯，處有期│
│      │          │            │腦拍賣之訊息，│                  │徒刑月。  │
│      │          │            │致余庭瑋誤信而│                  │            │
│      │          │            │匯款。        │                  │            │
├───┼─────┼──────┼───────┼─────────┼──────┤
│ 15   │李璟禎    │99年03月22日│上開詐欺集團成│帳戶同上          │陳勇志共同犯│
│      │          │下午2時36分 │員在露天拍賣網│4,500元           │詐欺取財罪，│
│      │          │            │站佯裝除濕機拍│                  │累犯，處有期│
│      │          │            │賣之訊息，致李│                  │徒刑月。  │
│      │          │            │璟禎誤信而匯款│                  │            │
│      │          │            │。            │                  │            │
├───┼─────┼──────┼───────┼─────────┼──────┤
│ 16   │李宸宏    │99年03月22日│上開詐欺集團成│帳戶同上          │陳勇志共同犯│
│      │          │下午1時57分 │員在露天拍賣網│15,000元、1,000元 │詐欺取財罪，│
│      │          │、59分      │站佯裝筆記型電│                  │累犯，處有期│
│      │          │            │腦拍賣之訊息，│                  │徒刑月。  │
│      │          │            │致李宸宏誤信而│                  │            │
│      │          │            │匯款。        │                  │            │
├───┼─────┼──────┼───────┼─────────┼──────┤
│ 17   │賴建勛    │99年3月26日 │上開詐欺集團成│廖偉君            │陳勇志共同犯│
│      │          │中午12時20分│員在露天拍賣網│郵局              │詐欺取財罪，│
│      │          │            │站佯裝筆記型電│00000000000000    │累犯，處有期│
│      │          │            │腦拍賣之訊息，│6,100元           │徒刑月。  │
│      │          │            │致賴建勛誤信而│                  │            │
│      │          │            │匯款。        │                  │            │
├───┼─────┼──────┼───────┼─────────┼──────┤
│ 18   │呂炎龍    │99年3月26日 │上開詐欺集團成│帳戶同上          │陳勇志共同犯│
│      │          │下午2時10分 │員在拍賣網站佯│13,000元          │詐欺取財罪，│
│      │          │            │裝液晶電視拍賣│                  │累犯，處有期│
│      │          │            │之訊息，致呂炎│                  │徒刑月。  │
│      │          │            │龍誤信而匯款。│                  │            │
├───┼─────┼──────┼───────┼─────────┼──────┤
│ 19   │呂啟彬    │99年3月26日 │上開詐欺集團成│帳戶同上          │陳勇志共同犯│
│      │          │下午1時     │員在露天拍賣網│11,000元          │詐欺取財罪，│
│      │          │            │站佯裝相機組拍│                  │累犯，處有期│
│      │          │            │賣之訊息，致呂│                  │徒刑月。  │
│      │          │            │啟彬誤信而匯款│                  │            │
│      │          │            │。            │                  │            │
├───┼─────┼──────┼───────┼─────────┼──────┤
│ 20   │林昆祈    │99年3月24日 │上開詐欺集團成│帳戶同上          │陳勇志共同犯│
│      │          │晚間9時     │員在露天拍賣網│5,000元           │詐欺取財罪，│
│      │          │            │站佯裝Apple   │                  │累犯，處有期│
│      │          │            │ipod拍賣之訊息│                  │徒刑月。  │
│      │          │            │，致林昆祈誤信│                  │            │
│      │          │            │而匯款。      │                  │            │
├───┼─────┼──────┼───────┼─────────┼──────┤
│ 21   │孫國順    │99年3月26日 │上開詐欺集團成│帳戶同上          │陳勇志共同犯│
│      │          │下午5時15分 │員在露天拍賣網│3,200元           │詐欺取財罪，│
│      │          │            │站佯裝筆記型電│                  │累犯，處有期│
│      │          │            │腦拍賣之訊息，│                  │徒刑月。  │
│      │          │            │致孫國順誤信而│                  │            │
│      │          │            │匯款。        │                  │            │
└───┴─────┴──────┴───────┴─────────┴──────┘